臺灣嘉義地方法院刑事裁定　　九十六年度聲減字第一九八六號
聲　請　人　臺灣嘉義地方法院檢察署檢察官
受　刑　人　甲○○
　　　　　　　　　　生）
　　　　　　　　　　號
　　　　　　　　　　（現在臺灣嘉義監獄鹿草分監執行中）
上列受刑人因聲請減刑案件，已經判決罪刑確定，聲請人聲請減
刑及定其應執行之刑，本院裁定如下：
    主  文
甲○○所犯附表編號（一）、（二）、（八）以外之罪，所處有
期徒刑、拘役部分，均減刑，詳如附表所載。附表編號（一）至
（六）所示之罪，所處有期徒刑部分，應執行有期徒刑拾壹月；
附表編號（七之一）至（七之五）、（八）所示之罪，所處有期
徒刑、拘役部分，應執行有期徒刑柒月，拘役參拾日，拘役如易
科罰金，以新臺幣壹仟元折算壹日。
    理  由
一、查受刑人甲○○因犯附表所示各罪經法院判刑確定在案，茲
    檢察官以其於附表編號（一）、（二）、（八）以外之罪之
    犯罪時間均在民國九十六年四月二十四日以前，合於中華民
    國九十六年罪犯減刑條例所規定之減刑條件，聲請予以減刑
    及分別就附表編號（一）至（六）所示之罪所處有期徒刑部
    分（於編號【一】、【二】減刑前，曾經本院以九十六年度
    聲字第四一七號裁定應執行有期徒刑一年十月），及附表編
    號（七之一）至（七之五）與（八）所示之罪所處有期徒刑
    、拘役部分定其應執行之刑。
二、經核尚無不合，應予准許。又關於罪犯赦免減刑令之適用，
    均應以原確定裁判所援引之法律為標準（司法院三十六年六
    月十七日院解字第三四九九號解釋參照）。再減刑後之易科
    罰金或易服勞役之折算標準，仍宜照原標準定之（法院辦理
    九十六年減刑案件應行注意事項第十六項參照）。此外，原
    確定判決中關於沒收之部分，不在減刑範圍內，應照原確定
    判決執行（法院辦理九十六年減刑案件應行注意事項第十三
    項參照），均附此敘明。
三、依中華民國九十六年罪犯減刑條例第二條第一項第三款、第
    八條第一項、第九條、第十一條，刑法第五十一條第五款、
    第六款、第四十一條第一項前段、第二項，裁定如主文。
中　　華　　民　　國　九十六　年 　十二　 月　二十一　日
                  刑事第四庭    法　官　吳育霖
上列正本證明與原本無異。
如不服本裁定，應於裁定送達後5日內向本院提出抗告狀（應附
繕本）。
中　　華　　民　　國　九十六　年 　十二　 月　二十一　日
                                書記官  林美芳
附表：
（一）因於九十五年九月五日，犯毒品危害防制條例第十條第一
      項之施用第一級毒品罪，經本院以九十五年度訴字第六六
      九號判處有期徒刑柒月，於九十五年十二月四日確定（嗣
      經九十六年度聲減字第一一一七號減為有期徒刑參月又拾
      伍日）。
（二）因於九十五年九月五日，犯毒品危害防制條例第十條第二
      項之施用第二級毒品罪，經本院以九十五年度訴字第六六
      九號判處有期徒刑參月，於九十五年十二月四日確定（嗣
      經九十六年度聲減字第一一一七號減為壹月又拾伍日，以
      上二罪並裁定減刑後應執行有期徒刑肆月）。
（三）因於九十五年十二月一日，犯毒品危害防制條例第十條第
      一項之施用第一級毒品罪，經本院以九十六年度訴字第六
      八號判處有期徒刑柒月，於九十六年一月二十九日確定。
      減為有期徒刑參月又拾伍日。
（四）因於九十五年十一月二十九日，犯毒品危害防制條例第十
      條第二項之施用第二級毒品罪，經本院以九十六年度訴字
      第六八號判處有期徒刑伍月，於九十六年一月二十九日確
      定。減為有期徒刑貳月又拾伍日。
（五）因於九十五年九月十三日，犯毒品危害防制條例第十條第
      一項之施用第一級毒品罪，經本院以九十五年度訴字第八
      ○一號判處有期徒刑柒月，於九十六年三月十九日確定。
      減為有期徒刑參月又拾伍日。
（六）因於九十五年九月十三日，犯毒品危害防制條例第十條第
      二項之施用第二級毒品罪，經本院以九十五年度訴字第八
      ○一號判處有期徒刑參月，於九十六年三月十九日確定。
      減為有期徒刑壹月又拾伍日。
（七之一）因於九十六年二月十九日，犯毒品危害防制條例第十
      條第二項之施用第二級毒品罪，經本院以九十六年度訴字
      第四六一號判處有期徒刑肆月，於九十六年八月九日確定
      。減為有期徒刑貳月。
（七之二）因於九十六年二月二十日，犯毒品危害防制條例第十
      條第一項之施用第一級毒品罪，經本院以九十六年度訴字
      第四六一號判處有期徒刑柒月，於九十六年八月九日確定
      。減為有期徒刑參月又拾伍日。
（七之三）因於九十六年三月十五日，犯刑法第三百二十條第一
      項之竊盜罪，經本院以九十六年度訴字第四六一號判處拘
      役參拾日，於九十六年八月九日確定。減為拘役拾伍日，
      如易科罰金，以新臺幣壹仟元折算壹日。
（七之四）因於九十六年三月十五日，犯刑法第三百二十條第一
      項之竊盜罪，經本院以九十六年度訴字第四六一號判處拘
      役參拾日，於九十六年八月九日確定。減為拘役拾伍日，
      如易科罰金，以新臺幣壹仟元折算壹日。
（七之五）因於九十六年三月十六日，犯刑法第三百二十條第一
      項之竊盜罪，經本院以九十六年度訴字第四六一號判處拘
      役參拾日，於九十六年八月九日確定。減為拘役拾伍日，
      如易科罰金，以新臺幣壹仟元折算壹日。
（八）因於九十六年四月十三日，犯毒品危害防制條例第十條第
      一項之施用第一級毒品罪，經本院以九十六年度訴字第六
      六二號判處減刑後有期徒刑肆月，於九十六年八月二十七
      日確定。
（以下空白）
